臺灣臺中地方法院刑事裁定
111年度聲字第1936號
聲  請  人  臺灣臺中地方檢察署檢察官
受  刑  人  盧坤德



上列聲請人因受刑人數罪併罰有二裁判以上，聲請定其應執行之
刑（111年度執聲字第1398號、111年度執字第6243號），本院裁
定如下：
    主    文
盧坤德犯如附表所示各罪所處之刑，應執行有期徒刑玖年陸月。
    理    由
一、聲請意旨略以：受刑人盧坤德犯數罪，先後經判決確定如附
    表所載，應依刑法第53條、第51條第5款規定，定其應執行
    之刑，爰依刑事訴訟法第477條第1項之規定聲請裁定等語。
二、經查，受刑人盧坤德因犯如附表所示之罪，分別經法院判處
    如附表所示之刑，且經確定在案，此有該案件判決書及臺灣
    高等法院被告前案紀錄表各1份在卷可稽。而受刑人所犯附
    表編號1所示之罪為得易科罰金之罪，附表編號2至12所示之
    罪則為不得易科罰金之罪，固屬於刑法第50條第1項但書不
    得定應執行刑之情形，惟受刑人就上開數罪已請求檢察官聲
    請定應執行刑，有受刑人提出之臺灣臺中地方檢察署刑法第
    50條第1項但書案件是否請求定應執行刑調查表附卷可稽。
    是檢察官就附表所示各罪聲請定其應執行之刑，本院審核後
    認聲請為正當，應予准許。爰審酌受刑人所犯如附表所示各
    罪之犯罪態樣、犯罪時間間隔、侵害法益、各罪依其犯罪情
    節所量定之刑等一切情狀，及比例原則、責罰相當原則等自
    由裁量權之內部性界限及受刑人對本案之意見等情，定如主
    文所示應執行之刑。至受刑人所犯附表編號1所示之刑雖得
    易科罰金，然與附表編號2至12所示不得易科罰金之刑併合
    處罰之結果，自不得併諭知易科罰金之折算標準（司法院大
    法官會議釋字第144號解釋意旨參照）。
四、依刑事訴訟法第477條第1項，刑法第50條第2項、第53條、
    第51條第5款，裁定如主文。
中　　華　　民　　國　　111 　年　　7 　　月　　15　　日
                  刑事第十六庭  法  官  吳金玫
上正本證明與原本無異。
如不服本裁定，應於送達後五日內，向本院提出抗告狀。
                                書記官  劉桉珍
中　　華　　民　　國　　111 　年　　7 　　月　　15　　日
附表：受刑人盧坤德定應執行刑案件一覽表
 編          號  1 2 3  罪          名  過失傷害 駕駛動力交通工具發生交通事故致人傷害而逃逸 販賣第二級毒品罪  宣    告    刑  有期徒刑3月 有期徒刑7月 有期徒刑3年10月  犯  罪  日  期  109年8月3日 109年8月3日 109年5月19日 偵查（自訴）機關年  度  案  號  臺中地檢109年度偵字第34570號 臺中地檢109年度偵字第34570號 臺中地檢110年度偵字第14262號 最  後事實審 法    院 臺灣臺中地方法院 臺灣臺中地方法院 臺灣高等法院 臺中分院  案    號 109年度交訴字第405號 109年度交訴字第405號 110年度上訴字第2172號  判決日期 110年9月3日 110年9月3日 111年3月2日 確  定判  決 法    院 臺灣臺中地方法院 臺灣臺中地方法院 臺灣高等法院 臺中分院  案    號 109年度交訴字第405號 109年度交訴字第405號 110年度上訴字第2172號  判    決確定日期 111年2月22日 111年2月22日 111年3月24日 是否為得易科罰金之案件  是 否 否   備       註  臺中地檢111年度執字第3568號（編號1-9定刑8年10月；111年度聲字第992號） 臺中地檢111年度執字第3569號 臺中地檢111年度執字第4023號 

 編          號  4 5 6  罪          名  販賣第二級毒品罪 販賣第二級毒品罪 販賣第二級毒品罪  宣    告    刑  有期徒刑5年4月 有期徒刑6年 有期徒刑2年5月  犯  罪  日  期  110年3月10日 110年3月10日 110年3月16日 偵查（自訴）機關年  度  案  號  臺中地檢110年度偵字第14262號 臺中地檢110年度偵字第14262號 臺中地檢110年度偵字第14262號 最  後事實審 法    院 臺灣高等法院 臺中分院 臺灣高等法院 臺中分院 臺灣高等法院 臺中分院  案    號 110年度上訴字第2172號 110年度上訴字第2172號 110年度上訴字第2172號  判決日期 111年3月2日 111年3月2日 111年3月2日 確  定判  決 法    院 臺灣高等法院 臺中分院 臺灣高等法院 臺中分院 臺灣高等法院 臺中分院  案    號 110年度上訴字第2172號 110年度上訴字第2172號 110年度上訴字第2172號  判    決確定日期 111年3月24日 111年3月24日 111年3月24日 是否為得易科罰金之案件  否 否 否   備       註  臺中地檢111年度執字第4023號 臺中地檢111年度執字第4023號 臺中地檢111年度執字第4023號 

 編          號  7 8 9  罪          名  販賣第二級毒品罪 販賣第二級毒品罪 販賣第二級毒品未遂罪  宣    告    刑  有期徒刑5年10月 共3罪 有期徒刑2年6月 有期徒刑1年4月  犯  罪  日  期  110年3月25日 （聲請書誤繕為110年3月35日） 110年4月2日 110年4月6日 110年4月15日 110年4月25日 偵查（自訴）機關年  度  案  號  臺中地檢110年度偵字第14262號 臺中地檢110年度偵字第14262號 臺中地檢110年度偵字第14262號 最  後事實審 法    院 臺灣高等法院 臺中分院 臺灣高等法院 臺中分院 臺灣高等法院 臺中分院  案    號 110年度上訴字第2172號 110年度上訴字第2172號 110年度上訴字第2172號  判決日期 111年3月2日 111年3月2日 111年3月2日 確  定判  決 法    院 臺灣高等法院 臺中分院 臺灣高等法院 臺中分院 臺灣高等法院 臺中分院  案    號 110年度上訴字第2172號 110年度上訴字第2172號 110年度上訴字第2172號  判    決確定日期 111年3月24日 111年3月24日 111年3月24日 是否為得易科罰金之案件  否 否 否   備       註  臺中地檢111年度執字第4023號 臺中地檢111年度執字第4023號 臺中地檢111年度執字第4023號 

 編          號  10 11 12  罪          名  販賣第二級毒品罪 販賣第二級毒品未遂罪 販賣第二級毒品罪  宣    告    刑  有期徒刑2年10月 有期徒刑1年8月 有期徒刑2年10月  犯  罪  日  期  110年1月30日 110年1月31日 109年11月23日 偵查（自訴）機關年  度  案  號  臺中地檢110年度偵字第5106號 臺中地檢110年度偵字第5106號 臺中地檢110年度偵字第30328號 最  後事實審 法    院 臺灣高等法院 臺中分院 臺灣高等法院 臺中分院 臺灣臺中地方法院  案    號 111年度上訴字第296號 111年度上訴字第296號 110年度訴字第1940號  判決日期 111年3月30日 111年3月30日 111年3月31日 確  定判  決 法    院 臺灣高等法院 臺中分院 臺灣高等法院 臺中分院 臺灣臺中地方法院  案    號 111年度上訴字第296號 111年度上訴字第296號 110年度訴字第1940號  判    決確定日期 111年4月27日 111年4月27日 111年5月3日 是否為得易科罰金之案件  否 否 否   備       註  臺中地檢111年度執字第5972號（編號10-11定刑3年6月） 臺中地檢111年度執字第5972號 臺中地檢111年度執字第6243號（執行期滿日126年5月11日）